臺灣桃園地方法院民事裁定
109年度亡字第57號
聲  請  人  戴彬    
代  理  人  邱慈祥  
相  對  人
即 失蹤 人  戴娟娟    失蹤前最後住所：新竹縣桃園鎮文化里

上列聲請人聲請宣告相對人死亡事件，本院裁定如下：
    主  文
宣告戴娟娟（女，民國00年0 月00日生，失蹤前籍設：新竹縣○
○鎮○○里○0 鄰0 ○○○路○○巷○○0 號）於民國四十八年四月十九日
下午十二時死亡。
聲請程序費用由相對人之遺產負擔。
    理  由
一、本件聲請意旨略以：聲請人為失蹤人戴娟娟之妹，兩造父親
    戴良川於民國36年12月1 日從福建省南安縣遷居來臺，並為
    長女即失蹤人戴娟娟申報臺灣戶籍，伊僅聽聞父親提及其來
    臺未久後即又帶失蹤人前往大陸，惟因適逢戰亂時期，據失
    蹤人戶籍資料所示，僅註記失蹤人於38年4 月19日遷出原本
    籍地，之後即查無失蹤人之其他任何戶籍資料，故無法確定
    失蹤人死亡與否，失蹤人生死不明迄今已72年，現因辦理聲
    請人之父戴良川之繼承事宜，失蹤人同為繼承人之一，爰依
    利害關係人身分聲請宣告失蹤人死亡等語。　
二、經查，聲請人主張之前揭事實，業據提出與其所述相符之聲
    請人戶籍謄本、失蹤人之戶籍登記簿資料為證。又經本院依
    職權函詢桃園市桃園區戶政事務所關於失蹤人是否曾換發、
    補發身分證，然經該所回覆：未見失蹤人補換發身分證之資
    料等語，此有該所110 年1 月5 日桃市桃戶字第1090016980
    號函暨所附戶籍登記簿資料及戶籍登記申請書可稽。另查，
    失蹤人亦未有任何申請社會福利津貼之紀錄，此有桃園市政
    府社會局109 年12月28日桃社秘字第1090118429號函在卷可
    稽，是依現存戶籍資料查無失蹤人戴娟娟於38年4 月19日後
    之戶籍登記紀錄，且依卷內事證，無法直接認定戴娟娟死亡
    之事實，僅堪認戴娟娟於38年4 月19日即處於失蹤之狀態，
    迄今仍行方不明。
三、按依我國於72年1月1日修正公布施行之現行民法總則施行法
    第3條第3項規定：修正之民法總則第8條之規定（71年1月4
    日修正公布，72年1月1日施行），於民法總則施行後修正前
    失蹤者，亦適用之，但於民法總則修正前，其情形已合於修
    正前民法總則第8條之規定者，不在此限。又依修正前民法
    第8條規定：失蹤人失蹤滿10年或為70歲以上者失蹤滿5年或
    為遭遇特別災難者失蹤滿3年後，得由利害關係人向法院聲
    請為死亡之宣告。
四、聲請人為失蹤人之妹(有戶籍謄本在卷可憑)，為有利害關係
    之人，自得依修正前民法第8條第1項之規定，於相對人失蹤
    滿10年後，聲請對之為死亡宣告。又相對人為36年4月27日
    生，自38年4 月19日起失蹤（其失蹤於72年1 月1 日民法總
    則第8 條修正施行前），迄今生死不明已逾10 年，經本院
    准予公示催告，並經本院將公示催告裁定公布於本院公告處
    ，並以資訊網路公告之，有該裁定、公示催告公告在卷可稽
    。今申報期已屆滿，未據失蹤人陳報其生存或知其生死者陳
    報其所知，故聲請人依民法第8 條第1 項之規定，聲請對失
    蹤人為死亡宣告，核無不合，應予准許。
五、依上述，失蹤人自38年4月19日失蹤，計至48年4月19日已屆
    滿10年，應推定其於是日下午12時為死亡之時，爰准予依法
    宣告。
六、爰裁定如主文。
中　　華　　民　　國　　110 　年　　12　　月　　31　　日

                  家事法庭  法　官　 林曉芳

以上正本係就原本作成。
如不服本裁定應於送達後10日內向本院提出抗告狀，並應繳納抗
告費新台幣1000元。
中　　華　　民　　國　　110 　年　　12　　月　　31　　日
                             書記官   甘治平